【裁判字號】    89,訴,1402
【裁判日期】    890714
【裁判案由】    毒品危害防制條例
【裁判全文】
臺灣臺中地方法院刑事判決                        八十九年度訴字第一四二號
    公  訴  人  臺灣臺中地方法院檢察署檢察官
    被      告  甲○○
右列被告因毒品危害防制條例案件，經檢察官提起公訴（八十九年度毒偵字第三三九
九號），本院判決如左：
    主  文
甲○○施用第一級毒品，處有期徒刑拾月，扣案之海洛因貳包（鑑驗後淨重貳點零伍
公克，另包裝重零點肆肆公克）沒收銷燬之；又施用第二級毒品，處有期徒刑陸月，
扣案之安非他命伍包（含袋重約壹佰零陸點陸公克）均沒收消燬之。主刑部分應執行
有期徒刑壹年貳月。
    事  實
一、甲○○前有竊盜、偽造有價證券、違反麻醉藥品管理條例前科（未構成累犯），
    猶不知悔改，復因施用毒品案件，經臺灣桃園地方法院以八十七年度毒聲字第八
    六五號裁定送勒戒處所觀察、勒戒後，認無繼續施用毒品之傾向，由臺灣桃園地
    方法院檢察署檢察官於八十七年八月二十四日以八十七年度偵字第八三五四四號
    為不起訴處分確定在案，猶不知悔改，明知海洛因、安非他命業經列為毒品危害
    防制條例第二條第二項第一款、第二款所稱之第一級、第二級毒品，竟分別基於
    施用第一級毒品海洛因、第二級毒品安非他命之犯意，於八十九年五月十一日下
    午，在台中市○○路○段四五九號綠野山莊小木屋Ａ一０號房間內，以將第一級
    毒品海洛因摻入香煙吸食之方式，及將第二級毒品安非他命置放於錫箔紙上以火
    燻烤，而後再吸食其霧化氣體之方式，分別施用第一級毒品海洛因及第二級毒品
    安非他命各一次。嗣於八十九年五月十二日下午十時三十分許，甲○○在上址為
    警查獲，並扣得其所有之海洛因二包（鑑驗後淨重二‧０五公克，另包裝重０‧
    四四公克）及安非他命五包（含袋重約一０六‧六公克）；而甲○○經本院以八
    十九年度毒聲字第二九五０號裁定送臺灣臺中看守所附設勒戒處所觀察、勒戒後
    ，認有繼續施用毒品傾向。
二、案經臺中縣警察局第一分局報請臺灣臺中地方法院檢察署檢察官偵查起訴。
    理  由
一、訊據被告甲○○於本院審理中對於右揭時、地施用第一級毒品海洛因、第二級毒
    品安非他命之事實坦承不諱，而被告經台灣台中看守所附設勒戒處所所採之尿液
    ，經送驗結果，亦分別呈有嗎啡及甲基安非他命陽性反應，此有該所濫用藥物尿
    液檢驗報告一份附卷可稽，並有海洛因二包及安非他命五包（含袋重約一０六‧
    六公克）扣案可資佐證，而扣案之海洛因二包，經送法務部調查局以化學呈色法
    及氣相層析質譜儀分析法鑑驗結果，均檢出海洛因成份（鑑驗後淨重二‧０五公
    克，另包裝重０‧四四公克），有該局八十九年六月十四日（八九）陸字第八九
    一六二八六一號鑑定通知書一份在卷可參，被告之自白與事實相符。本件事證明
    確，被告右揭施用第一級毒品海洛因及第二級毒品安非他命之犯行洵堪認定。
二、又被告前因施用毒品案件，經臺灣桃園地方法院以八十七年度毒聲字第八六五號
    裁定送勒戒處所觀察、勒戒後，認無繼續施用毒品之傾向，由臺灣桃園地方法院
    檢察署檢察官於八十七年八月二十四日以八十七年度偵字第八三五四四號為不起
    訴處分確定在案，有臺灣臺中地方法院檢察署刑案資料查註紀錄表、臺灣高等法
    院被告全國前案紀錄表、臺灣桃園地方法院檢察署八十七年度偵字第八三五四號
    不起訴處分書可按，其於五年內再犯毒品危害防制條例第十條之罪，經本院於八
    十九年五月十二日以八十九年度毒聲字第二九五０號裁定送觀察、勒戒後，認有
    繼續施用毒品之傾向，此有上開裁定、台灣台中看守所八十九年五月二十四日（
    八九）中所太總字第０一六九號函所附之有無繼續施用毒品傾向證明書乙紙可按
    ，故被告之情符合毒品危害防制條例第二十條第三項之規定，不受同條第二項規
    定之限制，而應逕為有罪判決。
三、查毒品危害防制條例業於八十七年五月二十日經總統公布，並於八十七年五月二
    十二日施行，並分將海洛因、安非他命列為該條例第二條第二項第一款、第二款
    所稱之第一級、第二級毒品。核被告施用海洛因及安非他命之行為，係分別觸犯
    毒品危害防制條例第十條第一項之施用第一級毒品罪及同法條第二項之施用第二
    級毒品罪。又被告持有第一級毒品、第二級毒品之低度行為，分別為施用第一級
    毒品、第二級毒品之高度行為所吸收，均不另論罪。至被告所犯上開二罪之間，
    犯意個別，犯罪構成要件不同，應予分論併罰。爰審酌被告前有違反麻醉藥品管
    理條例前科，復因施用毒品經送觀察、勒戒後，認無繼續施用毒品之傾向而為不
    起訴處分，有上開刑案資料查註紀錄表可按，猶不知悔改，惟其犯行係戕害自身
    健康而未危及他人之行為，及犯後態度等一切情狀，分別量處如主文所示之刑，
    並就所犯上開二罪合併定其應執行之刑，以資懲儆。
四、扣案之海洛因二包（鑑驗後淨重二‧０五公克，另包裝重０‧四四公克）及安非
    他命五包（含袋重約一０六‧六公克），均係毒品危害防制條例第二條第二項第
    二款所稱之第二級毒品，不問屬於被告與否，應依毒品危害防制條例第十八條第
    一項前段之規定，併予宣告沒收銷燬。另鑑驗耗用之海洛因，因已滅失，自無庸
    宣告沒收併銷燬之諭知，併此敘明。
據上論斷，應依刑事訴訟法第二百九十九條第一項前段，毒品危害防制條例第十條第
一項、第二項、第二十條第三項、第十八條第一項前段，刑法第十一條前段、第五十
一條第五款，判決如主文。
本案經檢察官宋恭良到庭執行職務
中      華      民      國      八十九      年      七    月    十四    日
                                    臺灣臺中地方法院刑事第四庭
                                        法  官  卓  進  仕
右正本證明與原本無異。
如不服本判決，應於判決送達後十日內向本院提出上訴狀，上訴於臺灣高等法院臺中
分院（須附繕本）。
                                        書記官
中      華      民      國      八十九      年      七    月    十四    日
附錄本判決論罪科刑之法條：
毒品危害防制條例第十條第二項：
施用第一級毒品者，處六月以上五年以下有期徒刑。
施用第二級毒品者，處三年以下有期徒刑。


司法院資訊處製作；財團法人民間司法改革基金會備份。
